【裁判字號】    99,家聲,184
【裁判日期】    990423
【裁判案由】    請求遺產管理人報酬
【裁判全文】
臺灣板橋地方法院民事裁定             99年度家聲字第184號
聲  請  人  林嫦芬律師（即被繼承人甲○○之遺產管理人）
上列聲請人因擔任被繼承人甲○○之遺產管理人聲請核定報酬，
本院裁定如下：
    主      文
聲請人得請求代為管理被繼承人甲○○遺產之報酬及墊付費用合
計新台幣捌萬伍仟元。
聲請程序費用由被繼承人甲○○之遺產負擔。
    理      由
一、本件聲請意旨略以：被繼承人甲○○之遺產，前經鈞院以98
    年度財管字第75號民事裁定選任聲請人為管理人。茲因鈞院
    民事執行處97年度執字第107635號拍賣抵押物強制執行事件
    ，為參與分配之需，特此聲請酌定財產管理費用。被繼承人
    甲○○遺有台北縣新莊市○○段921 地號土地暨其上民樂街
    49號2 樓房屋暨附屬建物，經鈞院民事執行處於99年3 月12
    日拍定與第三人，該遺產房地拍定金額分別為3,300,000 元
    及5,100,000元，合計8,400,000元，爰聲請人之管理報酬依
    財政部訂頒之「代管無人承認繼承遺產作業要點」第14點第
    3 款規定，按遺產總值百分之一計算為新臺幣84,000元，為
    此懇請鈞院酌定被繼承人甲○○之遺產管理人報酬為84,000
    元，並聲請費用1,000元，合計85,000元等語。
二、按遺產管理人得請求報酬，其數額由親屬會議按其勞力及其
    與被繼承人之關係酌定之；被繼承人無親屬會議可資酌定報
    酬數額，遺產管理職務終結前，應依民法第1183條規定，聲
    請法院酌定報酬，其請求標準不得低於孳息收入部分十分之
    三及遺產現值百分之一，財政部訂頒之「代管無人承認繼承
    遺產作業要點」第14點第3 項規定可資參考。經查：
（一）聲請人主張其前經本院98年度財管字第75號民事裁定選任
      為被繼承人甲○○之遺產管理人等情，業經本院調閱98年
      度財管字第75號案卷查核無誤，自堪信為真實。
（二）次查，聲請人主張被繼承人甲○○遺有台北縣新莊市○○
      段921地號土地暨其上民樂街49號2樓房屋暨附屬建物，經
      本院民事執行處於99年3 月12日拍定與第三人，該遺產房
      地拍定金額分別為3,300,000元及5,100,000元，合計8,40
      0,000 元等情，有聲請人提出之本院民事執行處99年3 月
      26日板院輔97執廉字第107635號執行命令影本1 件為證。
      又聲請人因管理被繼承人遺產所墊付之費用為1,000元（
      即本件聲請裁定程序費用1,000元），亦有墊付費用單據
      即本院自行收納款項統一收據在卷可憑。
（三）因被繼承人甲○○無親屬會議可資酌定報酬數額，聲請人
      依民法第1183條規定請求本院酌定報酬，爰依財政部訂頒
      之「代管無人承認繼承遺產作業要點」標準，按被繼承人
      遺產現值百分之一計算，酌定聲請人代管遺產報酬為84,0
      00元。又聲請人聲請本件裁定墊付聲請費1,000 元，以上
      合計共85,000元。從而，本院參酌前開卷附被繼承人遺產
      相關資料、收據等，認聲請人請求上開數額之報酬及墊付
      費用，尚無不合，應予准許。
三、至於被繼承人甲○○之遺產餘額，應由聲請人依法繳交國庫
    ，附此說明。
四、依非訟事件法第21條第2 項、民事訴訟法第78條及第95條，
    裁定如主文。
中    華    民    國    99    年    4    月    23    日
                  家事法庭  法  官  林春長
以上正本證明與原本無異。
如不服本裁定應於送達後10日內向本院提出抗告狀。
中    華    民    國    99    年    4    月    23    日
                            書記官  高小婷

司法院資訊處製作；財團法人民間司法改革基金會備份。
